臺灣臺南地方法院民事裁定
110年度聲字第29號
聲  請  人  徐正男  
相  對  人  游三本  
上列當事人間聲請停止執行事件，本院裁定如下：
    主  文
聲請人供擔保新臺幣20萬元後，本院109年度司執字第93298號給
付票款強制執行事件之強制執行程序，於本院110年度訴字第268
號債務人異議之訴等事件判決確定、和解或撤回前，應暫予停止
。
    理  由
一、聲請意旨以：相對人持聲請人於民國101年12月30日所簽發
    如附表所示之本票(下稱系爭本票)，向臺灣屏東地方法院聲
    請本票准予強制執行裁定後，持該裁定向本院聲請對相對人
    所持有鴻太國際股份有限公司255,000股份強制執行，經本
    院以109年度司執字第93298號給付票款強制執行事件（下稱
    系爭執行事件）受理中。惟兩造間並無系爭本票債權存在，
    且系爭本票之票據請求權已罹於時效而消滅。聲請人已對相
    對人提起債務人異議之訴事件，為免本案判決確定前，任令
    相對人繼續強制執行，聲請人受有無法回復之損失，爰聲請
    裁定停止系爭執行事件強制執行程序等語。
二、按有回復原狀之聲請，或提起再審或異議之訴，或對於和解
    為繼續審判之請求，或提起宣告調解無效之訴，撤銷調解之
    訴，或對於許可強制執行之裁定提起抗告時，法院因必要情
    形，或依聲請定相當並確實之擔保，得為停止強制執行之裁
    定；又發票人主張本票債權不存在而提起確認之訴者，法院
    依發票人聲請，得許其提供相當並確實之擔保，停止強制執
    行，強制執行法第18條第2項、非訟事件法第195條第3項分
    別定有明文。次按法院依強制執行法第18條第2項定擔保金
    額而准許停止強制執行之裁定者，該項擔保係備供債權人因
    停止執行所受損害之賠償，其數額應依標的物停止執行後，
    債權人未能即時受償或利用該標的物所受之損害額，或其因
    另供擔保強制執行所受之損害額定之，非以標的物之價值或
    其債權額為依據（最高法院91年度台抗字第429號、92年度
    台抗第480號裁定意旨參照）。
三、經查：
  ㈠聲請人主張相對人持系爭本票向臺灣屏東地方法院聲請本票
    准許強制執行裁定，經該院以102年度司票字第732號裁定准
    許確定在案後，相對人執上開本票准予強制執行裁定及確定
    證明書為執行名義，向本院聲請對聲請人之財產在100萬元
    及自102年11月10日起至清償日止，按年息百分之6計算之利
    息，及執行費8,000元範圍內強制執行，經本院以系爭執行
    事件受理後，已於109年10月7日核發執行命令，禁止聲請人
    移轉或處分所持有之鴻太國際股份有限公司255,000股份，
    聲請人於110年2月9日向本院提起債務人異議之訴，現在本
    院以110年度訴字第268號繫屬中等情，業經本院依職權調取
    系爭執行事件、本院110年度訴字第268號債務人異議之訴事
    件卷宗查明屬實，依上揭說明，聲請人聲請於供擔保後停止
    系爭執行事件強制執行程序，於法有據，應予准許。
  ㈡按法院因必要情形或依聲請定相當並確實之擔保，為停止強
    制執行之裁定者，該擔保金額之多寡應如何認為相當，固屬
    法院職權裁量之範圍。惟此項擔保係備供強制執行債權人因
    停止執行所受損害之賠償，故法院定擔保金額時，自應斟酌
    該債權人因停止執行可能遭受之損害，以為衡量之標準。而
    債權人因停止執行可能遭受之損害，在金錢給付之情形，係
    指債權人因停止執行延後受償，未能即時利用該款項，所可
    能遭受之損害而言(最高法院106年度台抗字第123號裁定意
    旨參照)。系爭執行事件債權額為100萬元，及自102年11月 
    10日起至清償日止按年息百分之6計算之利息，以及執行費8
    ,000元，相對人因停止執行可能所受之損害，即為無法運用
    該筆資金而發生相當於利息之損失，該項損失之利率，應以
    週年利率6％計算較為客觀。本案債務人異議之訴事件之訴訟
    標的金額為100萬元，未逾150萬元，為應適用民事通常程序
    但不得上訴第三審之案件，依據司法院頒布之各級法院辦案
    期限實施要點規定，第一、二審通常程序審判案件之辦案期
    限原則上分別為1年4個月、2年，共計3年4個月，則本案自
    起訴至第二審終結確定之期間可推定為3年4個月，據此預估
    相對人因本件停止執行程序而未能即時受償所可能受之損害
    額即為200,000元【計算式：100萬元×6％×（3＋4/12）＝200,0
    00元，元以下四捨五入】。揆諸首揭說明，聲請人自應對相
    對人因停止強制執行可能遭受之上開損害提出擔保，爰酌定
    擔保金額200,000元。
四、依強制執行法第18條第2項，裁定如主文。
中　　華　　民　　國　　110 　年　　2 　月　　18 　　日
                  民事第五庭    法  官　張桂美
以上正本係照原本作成。　　　　　　　　　
如不服本裁定，應於送達後10日內向本院提出抗告狀，並繳納抗
告裁判費新台幣1,000元整。
中　　華　　民　　國　　110 　年　　2 　　月　　18　　日
                                書記官  蘇冠杰
附表：                 發  票  日 票 面 金 額 (新臺幣) 到期日 票 據 號 碼 101年12月30日 850萬元  未載 TH0000000